臺灣高雄地方法院刑事判決　　　　　　　　　　　　　　九十四年度訴緝字第八號
　　公　訴　人　臺灣高雄地方法院檢察署檢察官
　　被　　　告　甲○○　男　三.
右列被告因違反毒品危害防制條例案件，經檢察官提起公訴（九十三年度毒偵字第二
八五七號）暨移送併辦（九十三年度毒偵字第三二四九號、第六八○一號），嗣因被
告就被訴事實為有罪之陳述，經本院合議庭裁定由受命法官獨任適用簡式審判程序審
理，本院判決如左：
    主  文
甲○○連續施用第一級毒品，累犯，處有期徒刑壹年，扣案海洛因肆拾玖包（其中拾
捌包合計淨重貳點陸貳公克、空包裝重參點參玖公克，另參拾壹包合計淨重柒點參玖
公克、空包裝重伍點陸壹公克）均沒收銷燬之；又連續施用第二級毒品，累犯，處有
期徒刑柒月，扣案甲基安非他命拾貳包（其中伍包合計驗後毛重貳公克，另柒包分別
驗後毛重壹點肆公克、零點肆公克、零點參公克、壹點貳公克、零點肆公克、零點參
公克、壹點貳公克）、殘有甲基安非他命之吸食器壹組均沒收銷燬之，夾鏈袋壹包沒
收。應執行有期徒刑壹年陸月，扣案海洛因肆拾玖包（其中拾捌包合計淨重貳點陸貳
公克、空包裝重參點參玖公克，另參拾壹包合計淨重柒點參玖公克、空包裝重伍點陸
壹公克）、甲基安非他命拾貳包（其中伍包合計驗後毛重貳公克，另柒包分別驗後毛
重壹點肆公克、零點肆公克、零點參公克、壹點貳公克、零點肆公克、零點參公克、
壹點貳公克）、殘有甲基安非他命之吸食器壹組均沒收銷燬之，夾鏈袋壹包沒收。
    事  實
一、甲○○前因竊盜、恐嚇等案件，經本院以九十一年度易字第一○二八號判處應執
    行有期徒刑一年二月確定，於民國九十三年一月二十九日執行完畢。其因施用毒
    品案件，經本院於九十一年度毒聲字一七九五號裁定送觀察、勒戒後，認有繼續
    施用毒品之傾向，經本院以九十一年度毒聲字第三二四五號裁定令入戒治處所施
    以強制戒治，於戒治期間表現良好，經本院以九十一年度毒聲字第八○三八號裁
    定停止戒治，所餘戒治期間付保護管束，於民國九十二年六月十三日保護管束期
    滿視為強制戒治執行完畢，由臺灣高雄地方法院檢察署檢察官於九十二年六月十
    六日，以九十二年度戒毒偵字第五七四號不起訴處分確定在案。詎不知悔改，於
    上開強制戒治執行完畢釋放後五年內，基於施用第一級毒品之概括犯意，於九十
    三年二月間起至同年六月十八日晚上十一時許止，在高雄縣林園鄉○○街星河遊
    藝場廁所內，或高雄縣林園鄉○○路○段一八二號圓林園大飯店內，以將海洛因
    摻入香菸內點火吸食其霧化氣體之方式，約一日二次，連續施用第一級毒品海洛
    因多次，甲○○另萌施用第二級毒品之概括犯意，於九十三年二月間起至同年六
    月十八日晚上十一時許止，在上開地點，以將甲基安非他命置於吸食器上隔火加
    熱吸食其霧化氣體之方式，約二、三天一次，連續施用第二級毒品甲基安非他命
    多次，嗣先為警於九十三年五月三十日晚上六時三十分許，在高雄縣林園鄉○○
    村○○○路六四號前查獲，並扣得甲○○所有供施用之海洛因十八包（合計淨重
    二點六二公克、空包裝重三點三九公克）、甲基安非他命七包（分別驗後毛重一
    點四公克、零點四公克、零點三公克、一點二公克、零點四公克、零點三公克、
    一點二公克），復為警於九十三年六月十九日凌晨零時十分許，在高雄縣林園鄉
    ○○路○段一八二號圓林園大飯店臨檢查獲，並扣得甲○○所有供施用之海洛因
    三十一包（合計淨重七點三九公克、空包裝重五點六一公克）、甲基安非他命五
    包（驗後毛重二公克）、殘有甲基安非他命之吸食器一組、預備供施用甲基安非
    他命所用之夾鏈袋一包，以及與本案無關之小皮包三個。
二、案經高雄縣政府警察局林園分局先後報請臺灣高雄地方法院檢察署檢察官偵查起
    訴暨移送併辦後，由本院改依簡式審判程序審理。
    理  由
一、本件被告所犯為死刑、無期徒刑、最輕本刑為三年以上有期徒刑以外之罪，其於
    準備程序進行中，就被訴事實為有罪之陳述，經受命法官告知簡式審判程序之旨
    ，並聽取當事人之意見後，本院合議庭裁定由受命法官獨任進行簡式審判程序，
    合先敘明。
二、右揭事實，業據被告甲○○於本院審理中自白不諱，且被告於九十三年五月三十
    日、同年六月十九日為警採集尿液送驗結果，均呈嗎啡及甲基安非他命陽性反應
    ，有高雄縣政府衛生局九十三年六月七日九三煙檢字第一一一三號煙毒尿液檢驗
    成績書、代號與真實姓名對照表、高雄縣政府衛生局九十三年六月二十八日九三
    煙檢字第一二六六號煙毒尿液檢驗成績書、代號與真實姓名對照表各一份附卷可
    稽。又警方於查獲被告時，先後扣得白色粉末四十九包、白色晶體十二包與吸食
    器一組等物，其中白色粉末四十九包經送驗結果，均含海洛因成分，其中十八包
    合計淨重二點六二公克、空包裝重三點三九公克，另三十一包合計淨重七點三九
    公克、空包裝重五點六一公克，有法務部調查局九十三年七月二十日調科壹字第
    二二○○一七四四二號、調科壹字第二二○○一七五九七號鑑定通知書二紙可參
    ，而白色晶體十二包經送驗結果，均呈甲基安非他命陽性反應，其中五包合計驗
    後毛重二公克，另七包分別驗後毛重一點四公克、零點四公克、零點三公克、一
    點二公克、零點四公克、零點三公克、一點二公克，有高雄醫學大學附設中和紀
    念醫院九十三年七月二十日編號0000－000號、0000－000號、0
    000－000號、0000－000號、0000－000號、0000－0
    00號、0000－000號、九十三年九月二十九日編號0000－000號
    檢驗報告八紙足據，又吸食器一組經送驗結果，亦呈甲基安非他命陽性反應，有
    高雄醫學大學附設中和紀念醫院九十三年八月二十四日編號0000－000號
    檢驗報告一紙可憑，堪認被告上開自白與事實相符，其確有連續施用海洛因及甲
    基安非他命無疑。再被告前因施用毒品案件，經本院於九十一年度毒聲字一七九
    五號裁定送觀察、勒戒後，認有繼續施用毒品之傾向，經本院以九十一年度毒聲
    字第三二四五號裁定令入戒治處所施以強制戒治，於戒治期間表現良好，經本院
    以九十一年度毒聲字第八○三八號裁定停止戒治，所餘戒治期間付保護管束，於
    民國九十二年六月十三日保護管束期滿視為強制戒治執行完畢，由臺灣高雄地方
    法院檢察署檢察官於九十二年六月十六日，以九十二年度戒毒偵字第五七四號不
    起訴處分確定在案之事實，有上開不起訴處分書、臺灣高等法院被告全國前案紀
    錄表、本院被告院內索引卡紀錄表、臺灣高雄地方法院檢察署刑案資料查註紀錄
    表各一紙附卷可參，被告於強制戒治執行完畢釋放後五年內，再犯施用海洛因及
    甲基安非他命罪，事證明確，其犯行應堪認定。
三、按海洛因、甲基安非他命分屬毒品危害防制條例第二條第二項第一、二款規定之
    第一、二級毒品，不得非法持有、施用。次按犯毒品危害防制條例第十條施用第
    一級、第二級毒品之罪者，檢察官應先將被告送勒戒處所觀察、勒戒，經觀察、
    勒戒後，認有繼續施用毒品傾向者，應由檢察官聲請法院裁定令入戒治處所施以
    強制戒治，強制戒治期滿，應由檢察官為不起訴之處分，依此強制戒治執行完畢
    釋放後，五年內再犯第十條之罪，檢察官應依一般刑事訴訟程序予以起訴論罪科
    刑，此觀諸毒品危害防制條例第二十條第一項、第二項、第二十三條第二項前段
    規定自明。本件被告前因施用毒品案件，經送觀察、勒戒後，認有繼續施用毒品
    傾向，經裁定施以強制戒治，於強制戒治執行完畢釋放後五年內再犯本案施用毒
    品犯行，自屬應依法論罪科刑之行為，是核被告所為，係犯毒品危害防制條例第
    十條第一項之施用第一級毒品罪，及同條例第二項之施用第二級毒品罪。被告施
    用第一、二級毒品前後持有海洛因、甲基安非他命之低度行為，應分別為施用之
    高度行為所吸收，均不另論罪。又被告先後多次施用第一、二級毒品之犯行，均
    時間緊接，手法相同，觸犯構成要件同一之罪名，顯係基於概括犯意反覆為之，
    爰均依連續犯之規定論以一罪，並依法加重其刑。併案部分（即九十三年六月十
    九日查獲部分）雖未據檢察官起訴，然此部分與檢察官已起訴並經本院論罪科刑
    之施用第一、二級毒品部分，分別有連續犯之裁判上一罪關係，本院自應併予審
    究。又被告前因竊盜、恐嚇等案件，經本院以九十一年度易字第一○二八號判處
    應執行有期徒刑一年二月確定，於民國九十三年一月二十九日執行完畢，有臺灣
    高等法院被告全國前案紀錄表一份在卷可佐，其受有期徒刑之執行完畢，五年以
    內再犯本案有期徒刑以上之二罪，為累犯，均應依法加重其刑，並均遞加之。被
    告所犯上開二罪，犯意各別，行為互殊，應分論併罰。爰審酌被告歷經觀察、勒
    戒及強制戒治等程序，猶無法戒絕毒癮，仍再度施用海洛因及甲基安非他命，顯
    見其意志不堅，無悔改之決心，有違政府制定毒品危害防制條例之立法美意，本
    不宜寬貸，惟念其所為尚未害及他人，且犯後坦承犯行，態度尚佳等一切情狀，
    就其所犯上開二罪，分別量處如主文所示之刑，且定其應執行刑，以資懲儆。扣
    案之供被告施用之海洛因四十九包（其中十八包合計淨重二點六二公克、空包裝
    重三點三九公克，另三十一包合計淨重七點三九公克、空包裝重五點六一公克）
    、甲基安非他命十二包（其中五包合計驗後毛重二公克，另七包分別驗後毛重一
    點四公克、零點四公克、零點三公克、一點二公克、零點四公克、零點三公克、
    一點二公克）分屬毒品危害防制條例規定之第一、二級毒品，而殘有甲基安非他
    命之吸食器一組，因該等物品與其上甲基安非他命無從剝離，應一體視同第二級
    毒品，均應依毒品危害防制條例第十八條第一項前段規定宣告沒收銷燬之。另警
    方於九十三年六月十九日扣得之夾鏈袋一包，係被告所有預備供分裝施用甲基安
    非他命所用之物，業據被告於本院審理時供明，爰依刑法第三十八條第一項第二
    款之規定宣告沒收之。至扣案之小皮包三個因無證據證明係供被告施用毒品所用
    之物，本院爰不予宣告沒收，附此敘明。
據上論斷，應依刑事訴訟法第二百九十九條第一項前段、第二百七十三條之一第一項
，毒品危害防制條例第十條第一項、第二項、第十八條第一項前段，刑法第十一條、
第五十六條、第四十七條、第三十八條第一項第二款、第五十一條第五款、第九款，
判決如主文。
本案經檢察官乙○○到庭執行職務。
中　　　華　　　民　　　國　　九十四　　年　　　一　　　月　　三十一　　日
                                  臺灣高雄地方法院刑事庭
                                      　法　　　官  莊珮君
右正本證明與原本無異。
如不服本判決，應於判決送達後十日內，向本院提出上訴狀。
                                        書  記  官  呂怜勳
中　　　華　　　民　　　國　　九十四　　年　　　一　　　月　　三十一　　日
附錄：
毒品危害防制條例第十條
施用第一級毒品者，處六月以上五年以下有期徒刑。
施用第二級毒品者，處三年以下有期徒刑。
